臺灣高雄地方法院刑事判決　　　　　　　94年度訴字第3355號
公　訴　人　臺灣高雄地方法院檢察署檢察官
被　　　告　甲○○
上列被告因偽造文書等案件，經檢察官提起公訴（94年度速偵字
第1330號），嗣因告就被訴事實為有罪之陳述，本院並聽取當事
人之意見後，改依簡式審判程序進行，判決如下：
    主  文
甲○○連續行使偽造私文書，足以生損害於他人，處有期徒刑陸
月，如易科罰金，以佰元折算壹日。附表編號三所示信用卡於
民國玖拾肆年玖月拾陸日簽帳單上之「乙○○」署名共貳枚，均
沒收。
    事  實
一、甲○○意圖為自己不法所有，於94年9 月16日下午3 時30分
    許，在高雄市三民區○○○路427 號2 樓大統新世紀百貨公
    司內，見該百貨公司之員工休息室房門未關，竟乘四下無人
    ，徒手竊取放於該處桌上乙○○所有內裝有附表所示之物之
    香奈兒皮包1 只，得手後復基於行使偽造私文書及意圖為自
    己不法所有之概括犯意，旋即持上開竊得之信用卡前往位於
    高雄市前金區○○○路266 之1 號之漢神百貨公司（下稱漢
    神百貨），連續於：(一)94年9 月16日下午4時26 分許，在漢
    神百貨1 樓某化妝品專櫃，以上開竊得之信用卡表示欲購買
    價值共計102,800 元之不詳化妝品，向該專櫃小姐主張其係
    「乙○○」本人，使該專櫃誤以為該信用卡之持卡人即「乙
    ○○」本人，而允其以102,800 元之金額簽帳刷卡消費，經
    不知情之漢神百貨收銀員交付商店存根聯之簽帳單後，甲○
    ○即在該簽帳單上（未扣案）偽簽「乙○○」，以偽造「乙
    ○○」名義出具不實簽帳單私文書後，再行使該私文書持交
    收銀員收執核對，以表示「乙○○」同意依據信用卡持卡人
    合約條件，按簽帳單之金額付款，足以生損害於「乙○○」
    、漢神百貨及發卡之中國信託銀行對於信用卡管理之正確性
    ，嗣因收銀員比對筆跡心生懷疑，向甲○○表示欲打電話向
    中國信託銀行確認刷卡人之身分，甲○○便於同日下午4 時
    29分許向收銀員表示取消該筆交易而未得手。(二)94年9 月16
    日下午4 時37分許，在漢神百貨1 樓植村秀化妝品專櫃，以
    上開竊得之信用卡表示欲購買價值共計72,000元之化妝品（
    即植村秀2005年限量版潔顏油20瓶及2005年限量版化妝品10
    瓶），向該專櫃小姐主張其係「乙○○」本人，使該專櫃誤
    以為該信用卡之持卡人即「乙○○」本人，而允其以72,000
    元之金額簽帳刷卡消費，經不知情之漢神百貨收銀員謝玟璟
    交付商店存根聯之簽帳單後，甲○○即在簽帳單上（未扣案
    ）偽簽「乙○○」，以偽造「乙○○」名義出具不實簽帳單
    私文書後，再行使該私文書持交收銀員謝玟璟收執核對，以
    表示「乙○○」同意依據信用卡持卡人合約條件，按簽帳單
    之金額付款，足以生損害於「乙○○」、漢神百貨及發卡之
    中國信託銀行對於信用卡管理之正確性，致使該專櫃小姐陷
    於錯誤，而交付上開選定商品予甲○○，而甲○○得手後則
    暫將該批商品寄放在該專櫃。嗣因中國信託銀行察覺交易異
    常，與乙○○電話聯繫，始知上情並報警處理，於同日下午
    5 時10分許，甲○○返回上開植村秀化妝品專櫃欲拿取上開
    商品時，即遭高雄市政府警察局新興分局員警當場查獲。
二、案經乙○○訴由高雄市政府警察局新興分局報告臺灣高雄地
    方法院檢察署檢察官偵查起訴。
    理  由
壹、程序方面：
    按本件被告甲○○所犯係死刑、無期徒刑、最輕本刑為3 年
    以上有期徒刑以外之罪，其於準備程序就前揭被訴事實為有
    罪之陳述，經受命法官告知簡式審判程序之旨，並聽取其與
    公訴人之意見後，本院認無不得或不宜改依簡式審判程序進
    行之處，爰依刑事訴訟法第273 條之1 第1 項、第284 條之
    1 ，裁定本件由受命法官獨任進行簡式審判程序，合先敘明
    。
貳、實體方面：
一、上揭犯罪事實業據被告甲○○於警詢、偵查、本院審理時均
    坦承不諱，核與告訴人乙○○於警詢所指述之失竊及上開信
    用卡遭盜刷之情節大致相符，且有於上開失竊時間在前揭大
    統新世紀百貨公司員工休息室之監視錄影器翻拍照片2 張（
    警卷第11頁）及告訴人已領回內裝有附表所示之物之香奈兒
    皮包之贓物認領保管單1 紙附卷可稽。犯罪事實(一)之部分，
    並有警卷第17頁所附之漢神百貨（交易類別：一般交易）商
    店存根聯簽帳單、（交易類別：取消）商店存根聯均影本各
    1 張可憑；犯罪事實(二)，並據證人謝玟璟即漢神百貨收銀員
    於警詢證述明確，且有警卷第16頁所附之漢神百貨（交易類
    別：一般交易）商店存根聯簽帳單、（交易類別：取消）商
    店存根聯均影本各1 張可憑。本案事證明確，被告犯行堪予
    認定。至告訴人於警詢時雖指稱其所有之香奈兒皮包內有現
    金12,000元，惟被告於警詢、偵查、本院審理時均堅稱：伊
    所竊得之上開皮包內僅有現金3,810 元，伊都沒有花用該筆
    錢，只是想拿信用卡去盜刷換商品，再持商品去夜市賣等語
    ，核與告訴人業已領回內裝有3810元之皮包所立具之贓物認
    領保管單相符，而本案被告於94年9 月16日下午3 時30分許
    在上開大統新世紀百貨公司竊得告訴人所有之上開皮包後，
    隨即於同日下午5 時10分許在漢神百貨為警查獲，業經認定
    如前，衡以此密接之時間及距離，且被告係於返回犯罪事實
    (二)所示專櫃欲取回原先寄放之上開詐得化妝品時遭警以現行
    犯逮捕，被告身上復未扣得任何發票或事實欄所列犯罪事實
    (一)(二)所示選定化妝品以外之物品或有其他共犯，既無證據證
    明被告有花用該皮包內之現金，是被告所竊取之上開皮包內
    僅有現金3180元，堪予認定，附此敘明。
二、被告甲○○意圖為自己不法所有，竊取乙○○所有內裝有附
    表所示之物之香奈兒皮包，係犯刑法第320 條第1 項竊盜罪
    。上開事實(一)之部分，被告向漢神百貨某化妝品專櫃選購商
    品，且在不知情收銀員所交付之簽帳單上偽簽「乙○○」後
    ，再行使該私文書持交收銀店收執核對，嗣因收銀員起疑要
    求向中國信託銀行確認，被告便取消該筆交易而未得逞之犯
    行，係犯刑法第216 條、第210 條行使偽造私文書罪及同法
    第339 條第3 項、第1 項之詐欺取財未遂罪。上開事實(二)之
    部分，被告向專櫃選購商品，且在不知情收銀員謝玟璟所交
    付之簽帳單上偽簽「乙○○」後，再行使該私文書持交收銀
    員謝玟璟收執核對，而詐得共計72,000元之上開商品，並先
    寄放在專櫃，被告係犯刑法第216 條、第210 條行使偽造私
    文書罪及同法第339 條第1 項之詐欺取財罪。其在簽帳單上
    偽造署押之行為，係偽造簽帳單私文書之階段（部分）行為
    ，而偽造私文書之低度行為又為行使偽造私文書之高度行為
    所吸收，均不另論罪。被告先後2 次行使偽造私文書、詐欺
    取財犯行（1 次詐欺取財既遂，1 次詐欺取財未遂），時間
    緊接，所犯罪名相同，顯均係出於概括之犯意為之，均為連
    續犯，爰依刑法第56條之規定，各以一詐欺取財既遂罪、行
    使偽造私文書罪論。被告所犯上開竊盜罪、連續行使偽造私
    文書罪，均為達詐欺取財之目的，業據被告於警詢時供稱：
    伊是想拿別人的信用卡去盜刷換商品，再持商品去夜市賣等
    語在卷，自應依刑法第55條牽連犯之規定，從較重之連續行
    使偽造私文書罪處斷。至被告所涉事實欄所列犯罪事實(一)之
    以竊得之上開信用卡向專櫃表示購買商品，進而在簽帳單上
    偽簽「乙○○」署名，向專櫃詐取財物未遂之犯行，檢察官
    雖未於起訴書內敘及，惟連續犯為裁判上一罪，檢察官就犯
    罪事實一部起訴者，依審判不可分之原則，其效力應及於全
    部，本院自得就被告事實欄所列犯罪事實(一)之犯行併予審理
    。
三、爰審酌被告前因竊盜案件，甫經臺灣高雄地方法院檢察署檢
    察官以94年度偵字第10434 號緩起訴處分確定，目前尚於緩
    起訴期間，竟又意圖為自己不法所有，竊取告訴人內裝有附
    表所示之物之皮包，復以竊得之信用卡冒用乙○○名義在漢
    神百貨簽帳消費，詐得上開商品，足以影響社會交易秩序，
    自屬可議，惟念及被告犯後業已坦承犯行，態度並非不良，
    且詐得之上開商品已返還上開百貨公司專櫃，有收銀員謝玟
    璟所立具之贓物認領保管單可稽，而所竊得之上開物品，亦
    已返還告訴人，有告訴人所立具之贓物認領保管單可佐，所
    生損害業已減輕，被告當庭表示悔悟等一切情狀，酌情量處
    如主文所示之刑，並諭知易科罰金之折算標準。被告於事實
    (一)(二)所偽造之上開信用卡簽帳單雖未扣案，惟其上偽造之「
    乙○○」署名共2 枚，並無證據證明業已滅失，仍應依刑法
    第219 條規定，不問屬於犯人與否，均予宣告沒收之。
據上論斷，應依刑事訴訟法第273 條之1 第1 項、第284 條之1
、第299 條第1 項前段、刑法第56條、216 條、第210 條、第32
0 條第1 項、第339 條第1 項、第55條、第219 條、第41條第1
項前段，罰金罰鍰提高標準條例第1 條前段、第2 條，判決如主
文。
本案經檢察官李宛凌到庭執行職務。
中　　華　　民　　國　　94　　年　　10　　月　　31　　日
                  刑事第三庭    法　官  郭瓊徽
以上正本證明與原本無異。
如不服本判決，應於收受送達後10日內向本院提出上訴書狀。
中　　華　　民　　國　　94　　年　　11　　月　　1 　　日
 　　　　　　　　　　　　       書記官  陳瓊芳
附錄
刑法第216條 (行使偽造變造或登載不實之文書罪)
行使第210條至第215條之文書者，依偽造、變造文書或登載不實
事項或使登載不實事項之規定處斷。
刑法第320條 (普通竊盜罪)
意圖為自己或第三人不法之所有，而竊取他人之動產者，為竊盜
罪，處5 年以下有期徒刑、拘役或500 元以下罰金。
刑法第339條 (普通詐欺罪)
意圖為自己或第三人不法之所有，以詐術使人將本人或第三人之
物交付者，處5年以下有期徒刑、拘役或科或併科1千元以下罰金
。
以前項方法得財產上不法之利益或使第三人得之者，亦同。
前二項之未遂犯罰之。
附表
┌───┬─────────┬─────────────┐
│編號  │項             目 │數                     量 │
├───┼─────────┼─────────────┤
│一、  │現金              │新臺幣（下同）3810元      │
├───┼─────────┼─────────────┤
│二、  │中油油票          │3張（價值共計600元）      │
├───┼─────────┼─────────────┤
│三、  │中國信託銀行信用卡│1張                       │
│      │（卡號000000000000│                          │
│      │8119號）          │                          │
├───┼─────────┼─────────────┤
│四、  │臺灣銀行金融卡    │1張                       │
└───┴─────────┴─────────────┘
